Minutes et répertoires du notaire Claude HUART, 22 mai 1609 - 22 août 1631 (étude IX)
Archives nationales
- Minutes de Claude HUART, 1587 - 22 août 1631; MC/ET/IX/164 - MC/ET/IX/366
  - Minutes. 1623, juillet - 1623, septembre, juillet 1623 - septembre 1623; MC/ET/IX/334
    - Quittance par Aristote Champion, charpentier, demeurant rue Saint-Denis, paroisse Saint-Laurent, à Ancelot Duingue, maître joueur d'instruments, demeurant même rue, d'une somme de 150 livres venant en déduction de celle de 255 livres à laquelle ils ont convenu pour les ouvrages de charpenterie à exécuter en la maison de Duingue à La Villeneuve-sur-Gravois., 28 septembre 1623; MC/ET/IX/334
      Documents du Minutier central concernant l'histoire de la musique (1600-1650), par Madeleine Jurgens, tome I [études I à X, 1763 actes], Paris, Archives nationales, 1967, p. 525 (instrument de recherche imprimé dématérialisé, certaines notices sont plus détaillées dans la version intégrale accessible en ligne par la rubrique 'Autres instruments de recherche', voir contexte dans le Plan d’orientation général - Notaires de Paris, guides thématiques du Minutier).
      Champion, Aristote
  - Minutes. 1623, octobre - 1623, décembre, octobre 1623 - décembre 1623; MC/ET/IX/335
    - Cession par Philippe Feru, menuisier, demeurant dans l'enclos du Temple, à Robert Andry, sculpteur en bois et en pierre, demeurant rue du Temple, d'une couche de bois de noyer avec ses verges et vis, à la charge par ledit Andry de faire la taille et les enrichissements d'un cabinet de bois de poirier et des trois panneaux en dépendant., 6 octobre 1623; MC/ET/IX/335
      Le travail devant être achevé à la fête de Noël.
      Documents du Minutier central concernant les peintres, sculpteurs et graveurs au XVIIe siècle (1600-1650) [études I à X, 1955 actes], par Marie-Antoinette Fleury, tome I, Paris, S.E.V.P.E.N, 1969, p. 2 (instrument de recherche imprimé dématérialisé, certaines notices sont plus détaillées dans la version intégrale accessible en ligne par la rubrique 'Autres instruments de recherche', voir contexte dans le Plan d’orientation général - Notaires de Paris, guides thématiques du Minutier).
      cession; Temple (enclos); Temple (rue du); Andry, Robert; Feru, Philippe; menuisier; sculpteur
  - Minutes. 1624, janvier - 1624, mars, janvier 1624 - mars 1624; MC/ET/IX/336
    - Remise par Jacques Boudet, facteur de M. Prou, procureur de la maison de la reine mère, demeurant rue Beaurepaire, à Jean Boullena, compagnon peintre, prisonnier aux prisons de Saint-Martin-des-Champs, de tous les dommages et intérêts qu'il aurait pu prétendre à son encontre pour excès et voies de fait, moyennant le payement d'une somme de 14 livres par Etienne Boullena, verdurier de la reine, oncle du prisonnier. (1), 14 mars 1624; MC/ET/IX/336
      (1) Acte imparfait, qui n'est signé ni des notaires, ni des parties.
      Documents du Minutier central concernant les peintres, sculpteurs et graveurs au XVIIe siècle (1600-1650) [études I à X, 1955 actes], par Marie-Antoinette Fleury, tome I, Paris, S.E.V.P.E.N, 1969, p. 80 (instrument de recherche imprimé dématérialisé, certaines notices sont plus détaillées dans la version intégrale accessible en ligne par la rubrique 'Autres instruments de recherche', voir contexte dans le Plan d’orientation général - Notaires de Paris, guides thématiques du Minutier).
      Beaurepaire (rue); Saint-Martin-des-Champs (abbaye de); Boudet, Jacques; Boullenart, Etienne; Boullenart, Jean; Prou (M.); notaire; peintre
    - Bail par Gilbert de Fredel, écuyer, sieur de Rouvray, demeurant rue Saint-Merri, pour quatre années, à Nicolas Tarizien, maître tourneur en bois, demeurant rue des Gravilliers, d'une maison sise en cette rue, comportant boutique, chambre et grenier, moyennant 96 livres de loyer annuel., 19 mars 1624; MC/ET/IX/336
  - Minutes. 1624, avril - 1624, juin, avril 1624 - juin 1624; MC/ET/IX/337
    - Transport par Jean Le Royer, chirurgien juré en l'Université, à Nicolas Pruvost, maître sculpteur et peintre, demeurant tous deux rue Saint-Martin, paroisse Saint-Merri, du droit au bail, pour trois ans trois mois, de la maison où il demeure, et qui lui a été consenti par Richard Doublet, maître orfèvre, moyennant un loyer annuel de 255 livres., 17 avril 1624; MC/ET/IX/337
      Ledit Le Royer s'engage à laisser audit Nicolas Pruvost les nattes qui sont en la chambre et la sallette; ce dernier les restituera à la fin du bail ou s'entendra avec lui sur le prix desdites nattes.
      Documents du Minutier central concernant les peintres, sculpteurs et graveurs au XVIIe siècle (1600-1650) [études I à X, 1955 actes], par Marie-Antoinette Fleury, tome I, Paris, S.E.V.P.E.N, 1969, p. 605 (instrument de recherche imprimé dématérialisé, certaines notices sont plus détaillées dans la version intégrale accessible en ligne par la rubrique 'Autres instruments de recherche', voir contexte dans le Plan d’orientation général - Notaires de Paris, guides thématiques du Minutier).
      transport de droits; bail; Saint-Martin (rue); Saint-Merri (paroisse); Doublet, Richard; Le Royer, Jean; Pruvost, Nicolas; chirurgien; orfèvre; peintre; sculpteur
    - Entrée de François Joubert et Jérôme Amand en l'association du 10 mars 1622., 26 avril 1624; MC/ET/IX/337
      'Furent presens en leurs personnes Jacques de Boully, Maurice de Manthe, Baptiste Jollicoeur, Guillaume Duneau, Guillaume Le Sacq et Nicolas Bigot, tous maistres joueurs d'instrumentz à Paris, lesquelz ont volontairement associez, mis et acompaigné avecq eulx et en leur sossietté François Joubert et Hieraulme Aman, aussy maistres joueurs d'instrumentz à Paris, pour ce presens et comparans, qui ont accepté ladicte assosiation et en ce faisant promis d'effectuer et accomplir chacun de leur part au contrat d'association faict entre les dessusdictz par devant Charlet et Huart, notaires, le dixiesme jour de mars mil six cens vingt-deux, duquel, à ceste fin, leur a esté presentement faict lecture.
      Seront tenuz, scavoir ledict Joubert pour sa partye du dessus de haulbois et dessus de viollon et ledict Haman de dessus de viollon à ses occasions et quand besoing sera et aussy de la basse de haubois, et sera pareillement ledict de Manthe tenu de jouer dès à present de la haulte conte de cornet au lieu de la basse de haulbois qu'il estoit tenu jouer par le passé.
      Et ont les dessusdictz accordé ladicte assosiation pour le temps qui reste de celle dudict jour dixiesme mars mil six cent vingt-deux. Car ainsy, etc; promectant etc, obligeant etc; renonceant etc.
      Faict et passé ès estudes, l'an mil six cent vingt-quatre, le vingt-sixiesme avril après midy et ont signé:
      Maurice de MAN(T)E DUNEAU BIGOT CHARLET (notaire) Jacques de BOLLY B. JOLLYCoeUR François JOUBART HUART (notaire)
      Documents du Minutier central concernant l'histoire de la musique (1600-1650), par Madeleine Jurgens, tome I [études I à X, 1763 actes], Paris, Archives nationales, 1967, p. 387XXXIV (instrument de recherche imprimé dématérialisé, certaines notices sont plus détaillées dans la version intégrale accessible en ligne par la rubrique 'Autres instruments de recherche', voir contexte dans le Plan d’orientation général - Notaires de Paris, guides thématiques du Minutier).
    - Contrat d'apprentissage pour deux ans, au profit de Nicole Thibault, entre Marguerite Lamy, femme de Mathurin Thibault, maître peintre, demeurant rue du Petit-Lion, sa mère, et Ursule Jacquard, femme de Simon Champion, tapissier, demeurant rue Transnonain, qui promet de lui enseigner la tapisserie moyennant 6 livres tournois payables dans un an., 11 mai 1624; MC/ET/IX/337
      Documents du Minutier central concernant les peintres, sculpteurs et graveurs au XVIIe siècle (1600-1650) [études I à X, 1955 actes], par Marie-Antoinette Fleury, tome I, Paris, S.E.V.P.E.N, 1969, p. 677 (instrument de recherche imprimé dématérialisé, certaines notices sont plus détaillées dans la version intégrale accessible en ligne par la rubrique 'Autres instruments de recherche', voir contexte dans le Plan d’orientation général - Notaires de Paris, guides thématiques du Minutier).
      contrat d'apprentissage; Petit-Lion (rue du); Transnonnain (rue); Champion, Simon; Jacquard, Ursule; Lamy, Marguerite; Thibault, Mathurin; Thibault, Nicole; peintre; tapissier
  - Minutes. 1624, juillet - 1624, septembre, juillet 1624 - septembre 1624; MC/ET/IX/338
    - Contrat de contrat de mariage entre Hilaire Peau, archer trompette de la connétablie et maréchaussée de France, demeurant rue au Maire, fils de défunt Julien Peau, possédant la charge, et d'Anne Dieudin, et Marie Vigneron, fille de Daniel Vigneron, tailleur de pierre, et de Perrette Bedaine. La dot est de 325 livres., 10 décembre 1624; MC/ET/IX/338
  - Minutes. 1624, octobre - 1624, décembre, octobre 1624 - décembre 1624; MC/ET/IX/339
    - Accord entre Jeanne Byé, fille, servante de Laurent Roullant, marchand boulanger, demeurant au faubourg Saint-Martin, d'une part, et Michelle Le Mesle, blanchisseuse, demeurant rue des Vertus, représentant Perrette Prieur, femme de Guy Potel, maçon, et Marthe de Sian, femme de Jean Belin, joueur d'instruments, d'autre part, mettant fin aux procédures qui auraient pu être engagées à la suite des médisances proférées par Jeanne Byé., 10 septembre 1624; MC/ET/IX/339
      Documents du Minutier central concernant l'histoire de la musique (1600-1650), par Madeleine Jurgens, tome I [études I à X, 1763 actes], Paris, Archives nationales, 1967, p. 485 (instrument de recherche imprimé dématérialisé, certaines notices sont plus détaillées dans la version intégrale accessible en ligne par la rubrique 'Autres instruments de recherche', voir contexte dans le Plan d’orientation général - Notaires de Paris, guides thématiques du Minutier).
    - Constitution par Pierre Paris, marchand mercier, et par Martine Folée, sa femme, demeurant rue au Maire, à Pierre Lebourgeois, maître peintre demeurant même rue, d'une rente de 25 livres au principal de 400 livres., 8 novembre 1624; MC/ET/IX/339
      constitution de rente; Maire (rue au); Folée, Martine; Lebourgeois, Pierre; peintre
  - Minutes. 1625, janvier - 1625, mars, janvier 1625 - mars 1625; MC/ET/IX/340
    - Obligation par Nicolas Aumont, maître boulanger, envers Jean Matisse, compagnon sculpteur, pour une somme de 120 livres. (Les domiciles des parties ne sont pas indiqués. Elles déclarent ne savoir écrire ni signer.), 4 janvier 1625; MC/ET/IX/340
      Compléments de description: (1) Les domiciles des parties ne sont pas indiqués. Elles déclarent ne savoir écrire ni signer.
      Documents du Minutier central concernant les peintres, sculpteurs et graveurs au XVIIe siècle (1600-1650) [études I à X, 1955 actes], par Marie-Antoinette Fleury, tome I, Paris, S.E.V.P.E.N, 1969, p. 488 (instrument de recherche imprimé dématérialisé, certaines notices sont plus détaillées dans la version intégrale accessible en ligne par la rubrique 'Autres instruments de recherche', voir contexte dans le Plan d’orientation général - Notaires de Paris, guides thématiques du Minutier).
      obligation; Aumont, Nicolas; Matisse, Jean; boulanger; sculpteur
    - Désistement par Jacques Pienne, maître patenôtrier en émail, marchand verrier, demeurant rue Saint-Denis, paroisse Saint-Nicolas-des-Champs, de l'instance entamée contre Marie de Bourrier, veuve de Marin Sauvage, maître peintre, pour qu'elle vidât les lieux qu'elle occupait dans une maison rue du Bourg-l'Abbé et dont est propriétaire ledit Pienne, moyennant le paiement de 90 livres pour le loyer de l'année précédente., 15 janvier 1625; MC/ET/IX/340
      Documents du Minutier central concernant les peintres, sculpteurs et graveurs au XVIIe siècle (1600-1650) [études I à X, 1955 actes], par Marie-Antoinette Fleury, tome I, Paris, S.E.V.P.E.N, 1969, p. 639 (instrument de recherche imprimé dématérialisé, certaines notices sont plus détaillées dans la version intégrale accessible en ligne par la rubrique 'Autres instruments de recherche', voir contexte dans le Plan d’orientation général - Notaires de Paris, guides thématiques du Minutier).
      renonciation; Bourg-l'Abbé (rue du); Saint-Denis (rue); Saint-Nicolas-des-Champs (paroisse); Bourrier, Marie de; Pienne, Jacques; Sauvage (veuve); Sauvage, Marin; tabletier; peintre; maître verrier
    - Quittance par Jean Legay, hautbois du roi, bourgeois de Paris, demeurant rue Grenier-Saint-Lazare, à Nicolas Ruel, maître maçon, bourgeois de Paris, de 414 livres 11 sols 4 deniers pour rachat du principal et payement des arrérages de 25 livres de rente constituées le 24 juillet 1624., 26 février 1625; MC/ET/IX/340
    - Constitution par Yon Perrin, maître charpentier bourgeois de Paris, demeurant ès coutures du Temple, et par Geneviève Amelot, sa femme, à Jean Legay, hautbois du roi, bourgeois de Paris, demeurant rue Grenier-Saint-Lazare, de 37 livres 10 sols de rente annuelle et perpétuelle, moyennant 600 livres., 27 février 1625; MC/ET/IX/340
    - Contrat de mariage entre Jacques Lahure, maître peintre, demeurant rue de Grenelle, paroisse Saint-Eustache, fils de Jean Lahure, laboureur demeurant à Rouelles (Seine-Maritime), près du Havre, et de feue Blanche Paon, et Marguerite Prévost, fille de Philippe Prévost, sergent à verge au Châtelet, et de Madeleine Guérineau, demeurant rue Darnétal. (Régime: communauté.- Dot: 900 livres en deniers comptants, ses habits filiaux et un demi-ceint d'argent valant 150 livres.- Douaire: 300 livres.- Parmi les signatures des témoins, figure celle de Gédéon Lamier, maître peintre, ami du futur.- A la suite: 1625, 26 mai - Quittance de la dot par les époux Lahure.), 13 mars 1625 - 26 mai 1625; MC/ET/IX/340
      Dot: 900 livres en deniers comptants, ses habits filiaux et un demi-ceint d'argent valant 150 livres.
      Douaire: 300 livres.
      Parmi les signatures des témoins, figure celle de Gédéon Lamier, maître peintre, ami du futur.
      1625, 26 mai. - Quittance de la dot par les époux Lahure..
      Compléments de description: (1) Rouelles, cant. Montivilliers, arr. Le Havre, Seine-Maritime.
      Précisions sur les lieux: Le Havre (Seine-Maritime)--Rouelles
      Documents du Minutier central concernant les peintres, sculpteurs et graveurs au XVIIe siècle (1600-1650) [études I à X, 1955 actes], par Marie-Antoinette Fleury, tome I, Paris, S.E.V.P.E.N, 1969, p. 357 (instrument de recherche imprimé dématérialisé, certaines notices sont plus détaillées dans la version intégrale accessible en ligne par la rubrique 'Autres instruments de recherche', voir contexte dans le Plan d’orientation général - Notaires de Paris, guides thématiques du Minutier).
      contrat de mariage; quittance; Le Havre (Seine-Maritime); Grenelle (rue de); Saint-Eustache (paroisse); Seine-Maritime (Haute-Normandie, département); Guérineau, Madeleine; Lahure, Jacques; Lahure, Jean; Lamier, Gédéon; Paon, Blanche; Prévost, Marguerite; Prévost, Philippe; agriculteur; peintre; auxiliaire de justice
    - Quittance par Hilaire Peau, archer trompette de la connétablie et maréchaussée de France, demeurant faubourg Saint-Denis, à Bernard Dubos, maçon, de la somme de 9 livres 10 sols restant de la vente des biens de Péau faite à la requête de Daniel Crespy, marchand plumassier., 27 mars 1625; MC/ET/IX/340
  - Minutes. 1625, avril - 1625, juin, avril 1625 - juin 1625; MC/ET/IX/341
    - Marché entre François Lenoir, maître peintre, demeurant rue Saint-Martin, paroisse Saint-Josse, d'une part, et Jean Revel, prêtre, curé de Villejuif, et les marguilliers de l'oeuvre de l'église, d'autre part, pour peindre et enrichir le tabernacle du maître autel, qui sera fait par Guillaume Noier, maître menuisier, moyennant 148 livres, dont 60 livres payables dans un mois et le reste à l'achèvement des travaux avant le 15 juillet prochain. .-(Le tabernacle devra être semblable à celui de Saint-Médard, au faubourg Saint-Marcel. Les pilastres et le fond seront d'azur et le dessus d'or. Les colonnes représentées par le dessin du dit Noier seront dorées d'or mat, ainsi que les filets des corniches. Des deux côtés du tabernacle seront peints deux tableaux, l'un représentant Notre Seigneur priant au jardin des olives et l'autre sa prise par les juifs. Les figures en relief posées en haut du tabernacle devront, elles aussi, être peintes.- A la suite: 1625, 31 mai. Quittance au marguillier Guillaume Jolly d'une somme de 60 livres.).-(Le marché avec Guillaume Noier, maître menuisier, est du même jour et accompa-gne le marché de peinture. Le tabernacle en chêne de deux pieds de profondeur sera entouré de quatre colonnes, de quatre pilastres, et de cinq figures dont deux de chérubins. Le travail devra être livré le 1er juin prochain, moyennant 252 livres tournois; l'acte n'a pas été analysé au nom de Guillaume Noier, car ce dernier est qualifié de maître menuisier et non de sculpteur.), 15 avril 1625 - 31 mai 1625; MC/ET/IX/341
      Le tabernacle devra être semblable à celui de Saint-Médard, au faubourg Saint-Marcel..
      Les pilastres et le fond seront d'azur et le dessus d'or. Les colonnes représentées par le dessin du dit Noier seront dorées d'or mat, ainsi que les filets des corniches..
      Des deux côtés du tabernacle seront peints deux tableaux, l'un représentant Notre Seigneur priant au jardin des olives et l'autre sa prise par les juifs. Les figures en relief posées en haut du tabernacle devront, elles aussi, être peintes..
      - 1625, 31 mai. - Quittance au marguillier Guillaume Jolly d'une somme de 60 livres..
      Compléments de description: (1) Le marché avec Guillaume Noier, maître menuisier, est du même jour et accompa-gne le marché de peinture. Le tabernacle en chêne de deux pieds de profondeur sera entouré de quatre colonnes, de quatre pilastres, et de cinq figures dont deux de chérubins. Le travail devra être livré le 1er juin prochain, moyennant 252 livres tournois; l'acte n'a pas été analysé au nom de Guillaume Noier, car ce dernier est qualifié de maître menuisier et non de sculpteur.
      Documents du Minutier central concernant les peintres, sculpteurs et graveurs au XVIIe siècle (1600-1650) [études I à X, 1955 actes], par Marie-Antoinette Fleury, tome I, Paris, S.E.V.P.E.N, 1969, p. 414 (instrument de recherche imprimé dématérialisé, certaines notices sont plus détaillées dans la version intégrale accessible en ligne par la rubrique 'Autres instruments de recherche', voir contexte dans le Plan d’orientation général - Notaires de Paris, guides thématiques du Minutier).
      marché; quittance; Saint-Josse (paroisse); Saint-Marcel (faubourg); Saint-Martin (rue); Saint-Médard (église); Villejuif (Val-de-Marne); Jolly, Guillaume; Noyer, Guillaume; Revel, Jean; curé; menuisier; peintre; prêtre
    - Mise en apprentissage par Jean Aubert, maître joueur d'instruments, demeurant rue Trassenonnain, de son fils Jacques Aubert, âgé de treize ans, pour trois années, chez Edmé Amand, maître joueur d'instruments, qui lui enseignera son art, le nourrira et le logera. Si l'apprenti quitte son maître avant la fin des trois années, son père devra verser 75 livres., 26 mai 1625; MC/ET/IX/341
      Documents du Minutier central concernant l'histoire de la musique (1600-1650), par Madeleine Jurgens, tome I [études I à X, 1763 actes], Paris, Archives nationales, 1967, p. 332 (instrument de recherche imprimé dématérialisé, certaines notices sont plus détaillées dans la version intégrale accessible en ligne par la rubrique 'Autres instruments de recherche', voir contexte dans le Plan d’orientation général - Notaires de Paris, guides thématiques du Minutier).
    - Association de quatre joueurs d'instruments pour deux années., 27 mai 1625; MC/ET/IX/341
      'Furent presens Jean Amand, François Rozier, Pierre Houteville et Esmé Amand, tous maistres joueurs d'instrumens à Paris, y demeurans, scavoir ledict Amand pere rue des Vertuz, parroisse Sainct-Nicolas-des-Champs, ledict Amand filz rue du Bourg-l'Abbé, susdicte parroisse, ledict Rozier rue Sainct-Denis, parroisse Sainct-Saulveur, et ledict Houteville rue des Lavandieres, parroisse Sainct-Germain-de-l'Auxerrois, lesquelz de leurs bons grez se sont mis et associez ensemblement du jour d'huy jusques à deux ans prochains après ensuivans finiz et accompliz pour jouer des instrumens ès lieux et compagnies où ilz seront appellez et tiendront pour leur jeu, scavoir ledict Amand l'aisné les basses jusques à ce que il soit venu quelqu'un en leur compagnie de leur vouloir et consentement de tous pour jouer desdictes basses, et alors ledict Amand pere prendra pour son jeu au lieu desdictes basses les tailles de cornet et viollon; ledict Rozier prendra pour son jeu les haultz-contes de cornet et de viollon; ledict Houteville le dessus de haultbois et dessus de violon, et ledict Amand filz le dessus de violon et dessus de cornet; sans que l'un ny l'aultre des partyes pui(sse) entreprendre sur le jeu l'un de l'aultre, sy ce n'est du reciproque consentement d'eux tous.
      Et pour le regard du gain qui proviendra de leurdicte societé, se partira esgallement lorsqu'ilz jouront trois ou plus et lorsqu'ilz jouront l'un ou deulx seullement le gaing ou dict cas ne se rapportera poinct en ladicte societé soit en cestedicte ville, faulxbourgx ou ailleurs.
      Aussy ne pourront aucun d'eulx prendre qui ce soit pour jouer avec eulx par preferance à ceulx de leurdicte societé lorsque l'on appellera d'eulx seullement pour jouer sy ce n'estoit en cas de necessité qu'ilz feussent empeschez à jouer ou par malladie, à peine de vingt livres tournoiz d'amande que le contrevenant sera tenu payer à ses compagnons incontinant et sans delay, à quoy il sera contrainct par emprisonnement de sa personne, sans qu'il puisse alleguer aucunes raisons ny deffences.
      Seront lesdictes partyes tenues de se trouver ensemblement tous les vendredys de l'année par chacune sepmaine, tour à tour en la maison de chacun d'eux à trois heures precisament pour conserter leurs jeux et traicter des affaires de leurdicte societé, à peine de huict solz tournois que le contrevenant sera aussy tenu payer à sesdictz compagnons, à chacune fois qu'il aura manqué.
      Et pourront aussy lesdictes partyes prendre, mectre et associer avec eulx telles personnes et jusques à tel nombre qu'il plaira à eulx tous pour avec eulx jouer desdictz instrumens, à la charge que ceulx qui viendront et se asso(c)iront, seront tenuz de s'obliger aux conditions et charges cy-dessus declarées.
      Et ne pourront lesdictes parties comparantes se desister et deppartir de la presente societé sy ce n'est du mutuel consentement des ungs des aultres.
      Car ainsy etc, pour l'exécution des présentes, circonstances et deppendances, lesdictes parties ont respectivement esleu et eslizent leurs domicilles perpetuelz et irrevocables en ceste ville de Paris ès maisons où ilz sont demeurans devant declarées, pour y faire tous exploictz et autre acte de justice requis et qu'ilz consentent valloir comme sy faictz à leurs propres personnes nonobstant etc. Promectant etc, obligeant chacun en droict soy, renoncant etc.
      Faict et passé à Paris ès estudes, l'an mil six cens vingt-cinq le vingt-septiesme jour de may après midy et lesdictz Rozier et Amand filz ont declaré ne scavoir escripre ne signer et les autres ont signé:
      AMAND HOUTEVILLE LEROUX (notaire) HUART (notaire)
      Documents du Minutier central concernant l'histoire de la musique (1600-1650), par Madeleine Jurgens, tome I [études I à X, 1763 actes], Paris, Archives nationales, 1967, p. 390XXXVI (instrument de recherche imprimé dématérialisé, certaines notices sont plus détaillées dans la version intégrale accessible en ligne par la rubrique 'Autres instruments de recherche', voir contexte dans le Plan d’orientation général - Notaires de Paris, guides thématiques du Minutier).